【裁判字號】    99,易,793
【裁判日期】    990713
【裁判案由】    竊盜
【裁判全文】
臺灣臺南地方法院刑事判決               99年度易字第793號
公  訴  人  臺灣臺南地方法院檢察署檢察官
被      告  乙○○
上列被告因竊盜案件，經檢察官提起公訴（99年度偵字第7500號
），被告於準備程序中就被訴事實為有罪之陳述，本院裁定改依
簡式審判程序審理，判決如下
    主  文
乙○○共同攜帶兇器竊盜，累犯，處有期徒刑柒月。扣案之一字
起子壹支、六角扳手貳支，均沒收。
    事  實
一、乙○○前於民國89年間因違反懲治盜匪條例案件，經本院以
    89年度訴字第1347號判決判處有期徒刑8 年，上訴後，經臺
    灣高等法院臺南分院以90年度上訴字第147 號判決駁回確定
    ，於95年11月3 日縮短刑期假釋出監，並於97年7 月28日縮
    刑期滿執行完畢。詎其猶不知悔改，復與姓名、年籍不詳，
    綽號「牛屎」之成年男子，共同意圖為自己不法之所有，本
    於加重竊盜之犯意聯絡，於99年5 月2 日凌晨2 時40分許，
    由乙○○駕駛其所有之車牌號碼8382-UG 號（起訴書誤載為
    8383- UG號）自用小客車搭載「牛屎」，並攜帶「牛屎」所
    有在客觀上足供兇器使用之六角扳手2支（起訴書誤載為1支
    ）、一字起子1支、尖嘴鉗1支、剪刀各1支及棉布手套4個、
    棉布口罩1個、雙面泡棉膠帶1捲、絕緣膠帶1捲、手電筒2支
    ，於行經臺南縣新市鄉○○路10號旁時，因見甲○○所有停
    放於該處之車牌號碼S7-8323 號自用小客車，遂思竊取該自
    小客車車牌以懸掛在其所駕駛之自小客車，以掩蓋其駕駛自
    小客車之真正車牌後再四處行竊，避免日後為警巡線查獲。
    謀議既定，乃推由「牛屎」持上開一字起子1支、六角扳手2
    支下車竊取甲○○所有之車牌號碼S7-8323號自小客車車牌2
    面，而乙○○則駕駛其所有之自小客車在一旁把風，得手後
    ，旋將該車牌以雙面泡棉膠帶黏貼於其等所駕駛之自用小客
    車上預備至他處行竊。嗣於同日凌晨4時26 分許，行經臺南
    縣新化鎮○○路與中正路之交岔路口時，為警發覺其等所駕
    駛之該自小客車所懸掛之車牌可疑，乃上前盤查而查獲，並
    扣得上開一字起子1 支、六角扳手2 支及尖嘴鉗、剪刀各1
    支、棉布手套4 個、棉布口罩1 個、雙面泡棉膠帶1 捲、絕
    緣膠帶1 捲、手電筒2 支。
二、案經臺南縣警察局善化分局報請臺灣臺南地方法院檢察署檢
    察官偵查起訴。
    理  由
一、本件被告乙○○所犯係死刑、無期徒刑、最輕本刑為3 年以
    上有期徒刑以外之罪，其於本院準備程序中就被訴事實為有
    罪之陳述，經法官告知被告簡式審判程序之旨，並聽取公訴
    人、被告之意見後，由本院依刑事訴訟法第273 條之1 第1
    項之規定，裁定改依簡式審判程序審理，先予敘明。
二、上開事實，迭據被告於警詢、偵查中及本院審理時供承不諱
    （見警卷第2 至4 頁、偵卷第18至19頁、本院卷第13頁反面
    、16頁反面），核與證人即被害人甲○○於警詢時證述失竊
    之情節大致相符（見警卷第5 至7 頁），此外，復有一字起
    子1 支、六角扳手2 支及尖嘴鉗、剪刀各1 支、棉布手套4
    個、棉布口罩1 個、雙面泡棉膠帶1 捲、絕緣膠帶1 捲、手
    電筒2 支扣案及贓物認領保管單1 紙、扣押物品目錄表1 份
    、車籍查詢- 基本資料詳細畫面2 份及查獲照片6 幀在卷可
    證（見警卷第8 至11、20至22頁），足見被告自白與事實相
    符，堪以採信。從而，本件事證明確，被告犯行已堪認定。
三、查刑法第321 條第1 項第3 款所謂之「兇器」，其種類並無
    限制，凡足以對人身造成危險者，均屬之；而攜帶兇器竊盜
    ，祗須行竊時攜帶具有危險性之兇器為已足，行為人是否有
    以之為行兇之意圖或以該兇器直接進行竊盜行為，均在所不
    問。本件被告與「牛屎」持以竊取車牌之一字起子1 支、六
    角扳手2 支，或至為尖銳、或至為堅硬，倘持之行兇，足以
    對人之身體、生命、安全造成威脅，自屬兇器無訛。故核被
    告所為，係犯刑法第321 條第1 項第3 款之攜帶兇器竊盜既
    遂罪。被告與「牛屎」就上開犯行，有犯意聯絡與行為分擔
    ，為共同正犯。被告前於89年間因違反懲治盜匪條例案件，
    經本院以89年度訴字第1347號判決判處有期徒刑8 年，上訴
    後，經臺灣高等法院臺南分院以90年度上訴字第147 號判決
    駁回確定，於95年11月3 日縮短刑期假釋出監，並於97年7
    月28日縮刑期滿執行完畢，此有臺灣高等法院被告前案紀錄
    表1 份在卷可按，其受徒刑之執行完畢，5 年以內故意再犯
    有期徒刑以上之本罪，為累犯，依法應加重其刑。茲審酌被
    告犯罪之動機、目的、攜帶兇器行竊，對人民生命、財產、
    安全造成危害非輕，惟念其所竊財物價值非鉅，且已返還被
    害人及其犯罪後坦承犯行，犯後態度尚可，並兼衡其品行、
    智識程度、生活狀況等一切情狀，因認檢察官求刑意旨，毋
    寧過重，爰量處如主文所示之刑。扣案之一字起子1 支、六
    角扳手2 支，係共犯「牛屎」所有，供被告與「牛屎」共同
    竊取車牌之物，已據其於本院審理時供述甚明（見本院卷第
    16頁反面），依共同正犯責任共同原則，應依刑法第38條第
    1 項第2 款規定，均宣告沒收。至另扣案之雙面泡棉膠帶1
    捲、尖嘴鉗、剪刀各1 支、棉布手套4 個、棉布口罩1 個、
    絕緣膠帶1 捲、手電筒2 支，雖亦均係「牛屎」所有之物，
    然該等物品並未經「牛屎」攜帶下車行竊，而係放置在其等
    所駕駛之自小客車內，且扣案之雙面泡棉膠帶1 捲，係供被
    告與「牛屎」將所竊車牌黏貼在其等所駕駛自小客車所用之
    物，核屬竊盜既遂後處理贓物所用之物，並非供犯本件竊盜
    案件所用之物；而尖嘴鉗、剪刀各1 支、棉布手套4 個、棉
    布口罩1 個、絕緣膠帶1 捲、手電筒2 支，則係預備供被告
    與「牛屎」犯另案竊盜罪所用之物，核亦與本案無涉，自均
    無庸為沒收之諭知。
據上論斷，應依刑事訴訟法第273 條之1 第1 項、第299 條第1
項前段，刑法第28條、第321 條第1 項第3 款、第47條第1 項、
第38條第1 項第2 款，判決如主文。
本案經檢察官鄭玉屏到庭執行職務。
中    華    民    國    99    年    7     月    13    日
                  刑事第八庭  法  官  蘇碧珠
以上正本證明與原本無異。
如不服本判決應於收受本判後10日內向本院提出上訴書狀，並應
敘述具體理由。如未敘述上訴理由者，應於上訴期間屆滿後20日
內向本院補提理由書狀（均須按他造當事人之人數附繕本）「切
勿逕送上級法院」。
                              書記官  許哲萍
中    華    民    國    99    年    7     月    13    日
錄附本案論罪科刑法條全文
中華民國刑法第321條：
犯竊盜罪而有左列情形之一者，處6 月以上、5 年以下有期徒刑
：
一、於夜間侵入住宅或有人居住之建築物、船艦或隱匿其內而犯
    之者。
二、毀越門扇、牆垣或其他安全設備而犯之者。
三、攜帶兇器而犯之者。
四、結夥三人以上而犯之者。
五、乘火災、水災或其他災害之際而犯之者。
六、在車站或埠頭而犯之者。
前項之未遂犯罰之。

司法院資訊處製作；財團法人民間司法改革基金會備份。
